臺灣臺北地方法院刑事裁定
111年度撤緩字第136號
聲  請  人  臺灣臺北地方檢察署檢察官
受  刑  人  蕭明美



上列聲請人因受刑人詐欺案件（臺灣高等法院臺中分院108年度
上易字第1127號），聲請撤銷緩刑之宣告（111年度執聲字第135
7號），本院裁定如下：
    主  文
聲請駁回。
    理  由
一、聲請意旨略以：受刑人蕭明美（下逕稱受刑人）因犯詐欺案
    件，經臺灣高等法院臺中分院判處有期徒刑2年，緩刑5年，
    受刑人應依該判決附件一至五之金額及條件給付損害賠償與
    被害人（案列：108年度上易字第1127號，下稱本案判決）
    ，於民國108年12月26日確定。惟受刑人未依本案判決所定
    緩刑條件給付損害賠償與被害人，距判決所示履行期間已有
    相當差距，經被害人朱美蘭、朱昌貴、余俊賢具狀請求撤銷
    受刑人緩刑之宣告，顯見受刑人違反本案判決依刑法第74條
    第2項第3款所定負擔且情節重大，合於刑法第75條之1第1項
    第4款所定撤銷緩刑宣告之原因，爰依刑事訴訟法第476條之
    規定，聲請撤銷其緩刑之宣告等語。
二、按受緩刑之宣告，違反第74條第2項第1款至第8款所定負擔
    情節重大，足認原宣告之緩刑難收其預期效果，而有執行刑
    罰之必要者，得撤銷其宣告，刑法第75條之1第1項第4款定
    有明文。所謂「情節重大」，係指受判決人顯有履行負擔之
    可能，而隱匿或處分其財產、故意不履行、無正當事由拒絕
    履行或顯有逃匿之虞等情事而言。本條採用裁量撤銷主義，
    賦與法院撤銷與否之權限，特於第1項規定實質要件為「足
    認原宣告之緩刑難收其預期效果，而有執行刑罰之必要」，
    供作審認之標準。職此，受刑人如違反緩刑期內應遵守之事
    項，仍須其情節重大，足認原宣告之緩刑難收其預期效果，
    而有執行刑罰之必要者，法院始得本於合目的性之裁量，撤
    銷其緩刑宣告。
三、經查：
（一）受刑人前因詐欺案件，經本案判決判處應執行有期徒刑2
      年，如易科罰金，以新臺幣（下同）1000元折算1日，緩
      刑5年，緩刑期間應依序向被害人朱美蘭、朱昌貴、余俊
      賢（下稱朱美蘭等3人）給付252萬4000元、346萬6000元
      、147萬6000元，且應自109年1月起，於每月25日前依序
      給付朱美蘭、朱昌貴、余俊賢1萬5000元、2萬元、2萬元
      ，至全部清償完畢為止等情，有本案判決、臺灣高等法院
      被告前案紀錄表可憑，首堪認定。
（二）又受刑人於本院訊問時固不爭執其尚未給付朱美蘭等3人1
      09 年3月、同年8月、110年2月、3月、7月、9月、12月、
      111 年1月、4月、6月、7月之和解金，惟陳稱其因疫情確
      診緣故，暫時無法工作，等身體好轉後每個月即可正常還
      款等語（見本院卷第31至32頁），固可認定受刑人並未完
      全按時履行本案判決所定每月給付損害賠償與被害人之條
      件，惟本院審酌自109年1月至111年8月止，受刑人應賠償
      朱美蘭等3人之損害賠償共計32期，受刑人已給付其中21
      期，有匯款憑據在卷為憑（見臺灣苗栗地方檢察署109年
      度執緩字第11號卷），且受刑人復已於111年11月15日給
      付被害人1期之損害賠償金，有本院公務電話紀錄及匯款
      憑據影本在卷可稽（見本院卷第41頁、第47至48頁），是
      本院綜合上情，認受刑人雖曾一時未按緩刑條件履行，惟
      尚非屬「顯有履行負擔之可能，而隱匿或處分其財產、故
      意不履行、無正當事由拒絕履行或顯有逃匿之虞」之情，
      難認已該當刑法第75條之1第1項第4款規定「情節重大」
      之要件。再者，依卷內現存證據資料，並無其他事證堪信
      本案判決原為促使初犯之受刑人改過自新而宣告之緩刑，
      有難收其預期效果，非經執行刑罰，無以收儆懲或矯正效
      果之情形，是聲請人前揭聲請，尚有未洽，應予駁回。惟
      受刑人仍應持續履行緩刑條件，倘嗣後仍有違反緩刑條件
      之情事，或有其他撤銷緩刑事由，聲請人仍得另向法院聲
      請撤銷緩刑，附此敘明。
四、依刑事訴訟法第220條，裁定如主文。　　　　　
中　　華　　民　　國   111    年    11    月    25    日
                  刑事第二十三庭  法  官  陳乃翊
上正本證明與原本無異。
如不服本裁定，應於裁定送達後5日內向本院提出抗告狀。因疫
情而遲誤不變期間，得向法院聲請回復原狀。
                                  書記官  鄭如意
中　　華　　民　　國　　111 　年　　11　　月　　25　　日